sk-SK: Tvrdenie týkajúce sa zloženia výrobku: Bez lucerny; Bez obilnín; Vysoký obsah tuku; Vysoký obsah vlákniny; Nízky obsah škrobu; Nízky obsah cukru; Bez melasy; Bez GMO; Organické; Bez sóje; Iné
vi: Tuyên bố về công thức dinh dưỡng: Không chứa cỏ linh lăng; Không chứa ngũ cốc; Giàu chất béo; Giàu chất xơ; Ít tinh bột; Ít đường; Không chứa mật rỉ đường; Không biến đổi gen; Hữu cơ; Không chứa đậu nành; Khác
sv: Påstående om kostformulering: Alfalfa-fri; Spannmålsfri; Hög fetthalt; Hög fiberhalt; Låg stärkelsehalt; Låg sockerhalt; Melassfri; GMO-fri; Ekologisk; Sojafri; Övrigt
ja: 栄養成分表示: アルファルファ不使用; グレインフリー; 高脂肪; 高食物繊維; 低デンプン; 低糖; 糖蜜不使用; 非遺伝子組み換え; オーガニック; 大豆不使用; その他
ko: 영양 성분/배합 강조 표시: 알팔파 무첨가; 곡물 무첨가; 고지방; 고섬유질; 저전분; 저당; 당밀 무첨가; Non-GMO; 유기농; 대두 무첨가; 기타
es: Declaración sobre la formulación dietética: Sin alfalfa; Sin granos; Alto en grasa; Alto en fibra; Bajo en almidón; Bajo en azúcar; Sin melaza; Sin OGM; Orgánico; Sin soya; Otro
pt-BR: Alegação de formulação dietária: Sem alfafa; Sem grãos; Alto teor de gordura; Alto teor de fibras; Baixo teor de amido; Baixo teor de açúcar; Sem melaço; Não transgênico; Orgânico; Sem soja; Outro
el: Διατροφικός ισχυρισμός σύνθεσης: Χωρίς αλφάλφα; Χωρίς σιτηρά; Υψηλά λιπαρά; Υψηλές φυτικές ίνες; Χαμηλό άμυλο; Χαμηλή ζάχαρη; Χωρίς μελάσα; Χωρίς ΓΤΟ; Βιολογικό; Χωρίς σόγια; Άλλο
da: Påstand om kostformulering: Uden lucerne; Kornfri; Højt fedtindhold; Højt fiberindhold; Lavt stivelsesindhold; Lavt sukkerindhold; Melassefri; Ikke-gmo; Økologisk; Sojafri; Anden
nb: Påstand om kostholdsformulering: Alfalfafri; Kornfri; Høyt fettinnhold; Høyt fiberinnhold; Lavt stivelsesinnhold; Lavt sukkerinnhold; Melassefri; Uten GMO; Økologisk; Soyafri; Annet
lt-LT: Mitybinės sudėties teiginys: Be liucernos; Be grūdų; Daug riebalų; Daug skaidulų; Mažai krakmolo; Mažai cukraus; Be melasos; Be GMO; Ekologiškas; Be sojos; Kita
pl: Deklaracja składu dietetycznego: Bez lucerny; Bez zbóż; Wysoka zawartość tłuszczu; Wysoka zawartość błonnika; Niska zawartość skrobi; Niska zawartość cukru; Bez melasy; Bez GMO; Ekologiczne; Bez soi; Inne
tr: Beslenme formülasyonu beyanı: Yonca içermez; Tahıl içermez; Yüksek yağlı; Yüksek lifli; Düşük nişastalı; Düşük şekerli; Pekmez içermez; GDO'suz; Organik; Soya içermez; Diğer
it: Dichiarazione relativa alla formulazione dietetica: Senza erba medica; Senza cereali; Ad alto contenuto di grassi; Ad alto contenuto di fibre; A basso contenuto di amido; A basso contenuto di zuccheri; Senza melassa; Senza OGM; Biologico; Senza soia; Altro
nl: Diervoederclaim: Alfalfavrij; Graanvrij; Vetrijk; Vezelrijk; Zetmeelarm; Suikerarm; Melassevrij; GGO-vrij; Biologisch; Sojavrij; Overig
bg-BG: Твърдение за диетична формула: Без люцерна; Без зърно; Високо съдържание на мазнини; Високо съдържание на фибри; Ниско съдържание на скорбяла; Ниско съдържание на захар; Без меласа; Без ГМО; Биологичен; Без соя; Друго
fr: Allégation relative à la formulation alimentaire: Sans luzerne; Sans céréales; Riche en matières grasses; Riche en fibres; Faible teneur en amidon; Faible teneur en sucre; Sans mélasse; Sans OGM; Biologique; Sans soja; Autre
en: Dietary formulation claim: Alfalfa-free; Grain-free; High fat; High fiber; Low starch; Low sugar; Molasses-free; Non-GMO; Organic; Soy-free; Other
zh-CN: 膳食配方声明: 无紫花苜蓿; 无谷物; 高脂肪; 高纤维; 低淀粉; 低糖; 无糖蜜; 非转基因; 有机; 无大豆; 其他
sl-SI: Trditev o prehranski formulaciji: Brez lucerne; Brez žit; Visoka vsebnost maščob; Visoka vsebnost vlaknin; Nizka vsebnost škroba; Nizka vsebnost sladkorja; Brez melase; Brez GSO; Ekološko; Brez soje; Drugo
cs: Informace o výživovém složení: Bez vojtěšky; Bez obilovin; Vysoký obsah tuku; Vysoký obsah vlákniny; Nízký obsah škrobu; Nízký obsah cukru; Bez melasy; Bez GMO; Bio; Bez sóji; Ostatní
hr-HR: Tvrdnja o dijetalnoj formulaciji: Bez lucerne; Bez žitarica; S visokim udjelom masti; S visokim udjelom vlakana; S niskim udjelom škroba; S niskim udjelom šećera; Bez melase; Bez GMO-a; Organsko; Bez soje; Ostalo
zh-TW: 營養配方宣稱: 不含紫花苜蓿; 無穀; 高脂肪; 高纖維; 低澱粉; 低糖; 不含糖蜜; 非基因改造; 有機; 不含大豆; 其他
fi: Ravintokoostumusväite: Sinimailaseton; Viljaton; Runsarrasvainen; Runsaskuituinen; Vähätärkkelyksinen; Vähäsokerinen; Melassiton; Ei-GMO; Luomu; Soijaton; Muu
ru: Информация о составе корма: Без люцерны; Беззерновой; С высоким содержанием жира; С высоким содержанием клетчатки; С низким содержанием крахмала; С низким содержанием сахара; Без мелассы; Без ГМО; Органический; Без сои; Другое
th: คำกล่าวอ้างด้านสูตรโภชนาการ: ปราศจากอัลฟัลฟา; ปราศจากธัญพืช; ไขมันสูง; ไฟเบอร์สูง; แป้งต่ำ; น้ำตาลต่ำ; ปราศจากกากน้ำตาล; Non-GMO; ออร์แกนิก; ปราศจากถั่วเหลือง; อื่นๆ
pt-PT: Alegação de formulação dietética: Sem alfafa; Sem cereais; Rico em gordura; Rico em fibra; Baixo teor de amido; Baixo teor de açúcar; Sem melaço; Não OGM; Biológico; Sem soja; Outro
ro-RO: Declarație privind compoziția nutrițională: Fără lucernă; Fără cereale; Conținut ridicat de grăsimi; Conținut ridicat de fibre; Conținut redus de amidon; Conținut redus de zahăr; Fără melasă; Fără OMG; Organic; Fără soia; Altele
hu: Étrendi összetételre vonatkozó állítás: Lucernamentes; Gabonamentes; Magas zsírtartalmú; Magas rosttartalmú; Alacsony keményítőtartalmú; Alacsony cukortartalmú; Melaszmentes; GMO-mentes; Organikus; Szójamentes; Egyéb
de: Angabe zur Ernährungsformulierung: Luzernefrei; Getreidefrei; Fettreich; Ballaststoffreich; Stärkereduziert; Zuckerarm; Melassefrei; Ohne Gentechnik; Bio; Sojafrei; Sonstige